【裁判字號】    97,停,102
【裁判日期】    971029
【裁判案由】    聲請停止執行
【裁判全文】
臺北高等行政法院裁定
                                    97年度停字第00102號
聲  請  人  甲○○
相  對  人  中央健康保險局
代  表  人  乙○○（局長）住同上
上列當事人間全民健康保險事件，聲請人聲請停止原處分之執行
，本院裁定如下：
    主  文
聲請駁回。
聲請程序費用由聲請人負擔。
    理  由
一、按「（第1 項）原處分或決定之執行，除法律另有規定外，
    不因提起行政訴訟而停止。（第2 項）行政訴訟繫屬中，行
    政法院認為原處分或決定之執行，將發生難於回復之損害，
    且有急迫情事者，得依職權或依聲請裁定停止執行。但於公
    益有重大影響，或聲請人之訴在法律上顯無理由者，不得為
    之。」行政訴訟法第116 條第1 項及第2 項定有明文。準此
    ，提起行政訴訟，原處分或決定原則上不停止執行，必其將
    發生難於回復之損害且情況緊急，非即時由行政法院予以處
    理，則難以救濟，否則尚難認有以行政法院裁定停止執行予
    以救濟之必要。而所謂難以回復之損害，係指其損害不能回
    復原狀，或不能以金錢賠償等情而言。
二、本件聲請意旨略謂：按「於行政訴訟起訴前，如原處分或決
    定之執行將發生難於回復之損害，且有急迫情事者，行政法
    院亦得依受處分人或訴願人之聲請，裁定停止執行。」行政
    訴訟法第116 條第3 項前段定有明文。聲請人因不服相對人
    97年9 月5 日健保醫字第0970035679號函定停止特約（執行
    期間自97年11月1 日起97年12月31日止）之行政處分（下稱
    系爭處分），已於97年10月1 日提起行政訴訟，並同時向相
    對人申請暫緩執行，惟經相對人以97年10月22日健保醫字第
    0970002698號函覆不予同意，而欲強制執行原處分，因情況
    緊急，縱向相對人申請停止執行亦恐遭不受理或不及獲致適
    時之救濟，而停止特約起始日為97年11月1 日，而系爭處分
    執行，於停止特約期間，聲請人所營之乾祐診所的租金、員
    工薪水都要按期給付，聲請人也將無收入、所得，生活無以
    為繼，保守估計損失約新台幣75萬元左右，且慢性病人將無
    法拿藥，且乾祐診所的商譽亦將蒙受重大受損，就算日後復
    業亦將因病人的流失，使診所蒙受重大的損失，此部分損失
    則無法估計，為此，聲請在本件行政爭訟確定前停止系爭處
    分之執行云云。
三、經查，本件聲請人就原處分所爭執者，乃有關相對人於聲請
    人前任負責醫師之家陽診所因違反全民健康保險法第72條、
    全民健康保險醫事服務機構特約及管理辦法第66條遭停止特
    約期間，就聲請人對保險對象提供之醫療保健服務，不予支
    付之行政處分是否適法等項，而審諸系爭處分之執行僅生聲
    請人對保險對象提供之醫療保健服務，相對人不予支付之結
    果，而非禁止聲請人執業，至於病患如考量聲請人所任負責
    醫師之診所（現為乾祐診所）無法提供全民健康保險醫療保
    健服務，亦非不得至其他相關醫療院所就診，尚無原告所稱
    慢性病人將無法拿藥之情形，從而，原處分之執行，依客觀
    情形及一般社會通念，尚無損害不能回復原狀或達到回復困
    難程度之情事，聲請人為本件停止執行之聲請，核與行政訴
    訟法第116 條第3 項規定之要件尚有不合，要難准許。
四、據上論結，本件聲請為無理由，爰依行政訴訟法第104 條，
    民事訴訟法第95條、第78條之規定，裁定如主文。
中    華    民    國    97    年    10    月    29    日
                臺北高等行政法院第四庭
                                審判長法  官  鄭小康
                                      法  官  李玉卿
                                      法  官  周玫芳
上為正本係照原本作成。
如不服本裁定，應於送達後10日內向本院提出抗告狀（須按他造
人數附繕本）。
中    華    民    國    97    年    10    月    29    日
                                      書記官  何閣梅


司法院資訊處製作；財團法人民間司法改革基金會備份。
